【裁判字號】    99,訴,630
【裁判日期】    990831
【裁判案由】    違反毒品危害防制條例
【裁判全文】
臺灣嘉義地方法院刑事判決               99年度訴字第630號
公  訴  人  臺灣嘉義地方法院檢察署檢察官
被      告  楊景帆
上列被告因違反毒品危害防制條例案件，經檢察官提起公訴（99
年度毒偵字第1074號），被告於準備程序中就被訴事實為有罪之
陳述，經本院合議庭裁定由受命法官改依簡式程序審理，判決如
下：
    主  文
楊景帆施用第一級毒品，累犯，處有期徒刑玖月。
    犯罪事實
一、楊景帆前有違反毒品危害防制條例、竊盜等前科，其中(一)於
    民國94年間，因竊盜案件，經臺灣高等法院以95年度上易字
    第341 號判決判處有期徒刑1 年6 月確定；(二)又於95年間，
    因施用毒品案件，經臺灣桃園地方法院以95年度桃簡字第19
    76號判決判處有期徒刑6 月確定；(三)另於95年間，因竊盜案
    件，經同院以95年度易字第1335號判決判處有期徒刑10月確
    定，上開編號(一)至(三)各罪經同院以96年度聲減字第3375號裁
    定減為有期徒刑9 月、3 月、5 月，就編號(二)(三)二罪合併定
    應執行有期徒刑6 月確定，並與編號(一)之罪接續執行，於96
    年12月26日縮刑期滿執行完畢。
二、楊景帆另於94年間，因施用毒品案件，經同院以94年度毒聲
    字第812 號裁定送觀察、勒戒後，認有繼續施用毒品之傾向
    ，再經同院以94年度毒聲字第1470號裁定令入戒治處所施以
    強制戒治，於95年4 月12日停止處分出監，並經臺灣桃園地
    方法院檢察署檢察官於95年4 月25日以95年度戒毒偵字第10
    3 號為不起訴處分確定。詎仍不知悔改，於強制戒治完畢釋
    放後5 年內，分別基於施用第一級毒品海洛因，及施用第二
    級毒品甲基安非他命之犯意，於99年4 月4 日15時許，在桃
    園縣中壢市內壢某處，以將海洛因及甲基安非他命置入玻璃
    球加熱燒烤吸其煙霧之方式，施用第一級、第二級毒品1 次
    。嗣於99年4 月7 日22時8 分許，楊景帆在桃園縣龜山鄉○
    ○○路123 號因另案通緝為警查獲，經楊景帆同意採其尿液
    送驗後，確認檢驗結果呈嗎啡（海洛因於人體內之代謝物）
    及甲基安非他命陽性反應，始悉上情。
三、案經桃園縣政府警察局龜山分局報告臺灣桃園地方法院檢察
    署檢察官呈請臺灣高等法院檢察署檢察長令轉臺灣嘉義地方
    法院檢察署檢察官偵查起訴。
    理  由
一、本件係經被告楊景帆於準備程序當庭表示認罪，而經本院裁
    定以簡式審判程序加以審理，則依據刑事訴訟法第273 條之
    2 、同法第159 條第2 項之規定，不適用傳聞法則有關限制
    證據能力之相關規定，合先敘明。
二、上揭犯罪事實，業據被告於本院審理中坦承不諱；又被告於
    99年4 月7 日21時50分許，經警得其同意採尿送驗，其結果
    呈嗎啡及甲基安非他命陽性（按施用海洛因、甲基安非他命
    後，經人體之水解代謝作用，會分別呈嗎啡及甲基安非他命
    等陽性反應）反應等情，有臺灣檢驗科技股份有限公司濫用
    藥物尿液檢驗報告（檢體編號為：J-990090號）、真實姓名
    與編號對照表各1 份在卷足憑，是被告上揭自白核與事實相
    符，應堪採信。此外，被告前因施用毒品案件，經本院裁定
    令入戒治處所強制戒治後，認無繼續施用毒品傾向，於95年
    4 月12日執行完畢釋放等情，有臺灣嘉義地方法院檢察署刑
    案資料查註紀錄表及臺灣高等法院被告前案紀錄表各1 份附
    卷可憑。是被告施用毒品經強制戒治執行完畢釋放後，5 年
    內再犯施用第一級毒品海洛因、第二級毒品甲基安非他命之
    犯行，堪以認定，應依法論科。
三、查海洛因、甲基安非他命分別為毒品危害防制條例第2 條第
    2 項第1 款、第2 款所定之第一級、第二級毒品，核被告所
    為，係分別犯毒品危害防制條例第10條第1 項之施用第一級
    毒品罪，及同條第2 項之施用第二級毒品罪。被告施用前持
    有海洛因、甲基安非他命之低度行為，應為各該施用之高度
    行為所吸收，均不另論罪。被告以一行為觸犯上開2 罪，應
    依刑法第55條前段之規定，從一重之施用第一級毒品罪處斷
    ，檢察官認係犯數罪，尚屬誤會。另被告前有違反毒品危害
    防制條例、竊盜等前科，其中(一)於94年間，因竊盜案件，經
    臺灣高等法院以95年度上易字第341 號判決判處有期徒刑1
    年6 月確定；(二)又於95年間，因施用毒品案件，經臺灣桃園
    地方法院以95年度桃簡字第1976號判決判處有期徒刑6 月確
    定；(三)另於95年間，因竊盜案件，經同院以95年度易字第13
    35號判決判處有期徒刑10月確定，上開編號(一)至(三)各罪經同
    院以96年度聲減字第3375號裁定減為有期徒刑9 月、3 月、
    5 月，就編號(二)(三)二罪合併定應執行有期徒刑6 月確定，並
    與編號(一)之罪接續執行，於96年12月26日縮刑期滿執行完畢
    等情，業如前述，並有上揭前案紀錄表附卷足參，其受有期
    徒刑之執行完畢後5 年內，故意再犯本件有期徒刑以上之罪
    ，為累犯，應依刑法第47條第1 項之規定加重其刑。爰審酌
    被告素行非佳，且施用毒品後經觀察勒戒、強制戒治，並經
    執行徒刑後，猶未知所警惕，進而混合海洛因及甲基安非他
    命一同施用，足見其並未徹底戒除施用毒品，又念及施用毒
    品本質上係戕害自身健康之行為，尚未嚴重破壞社會秩序或
    侵害他人權益，及被告坦承犯行、犯後態度尚屬良好等一切
    情狀，量處如主文所示之刑，以資儆懲。
據上論斷，應依刑事訴訟法第273 條之1 第1 項、第299 條第1
項前段，毒品危害防制條例第10條第1 項、第2 項，刑法第11條
前段、第55條前段、第47條第1 項，判決如主文。
本案經檢察官侯德人到庭執行職務。
中    華    民    國    99    年     8    月      31  日
                  刑事第一庭    法  官  張志偉
以上正本證明與原本無異。
如不服本判決應於收受判決後10日內向本院提出上訴書狀，並應
敘述具體理由；其未敘述上訴理由者，應於上訴期間屆滿後20日
內向本院補提理由書（均須按他造當事人之人數附繕本）「切勿
逕送上級法院」。
中    華    民    國    99    年    8     月    31    日
                                書記官  張子涵
附錄法條：
毒品危害防制條例第10條第1 項、第2項
施用第一級毒品者，處6 月以上5 年以下有期徒刑。
施用第二級毒品者，處3 年以下有期徒刑。

司法院資訊處製作；財團法人民間司法改革基金會備份。
